臺灣臺中地方法院刑事判決　　　　　　 100年度易字第3580號
公　訴　人　臺灣臺中地方法院檢察署檢察官
被　　　告　林清輝
上列被告因犯竊盜案件，前經檢察官為不起訴處分（100 年度偵
字第15178 號），因認發現新事實、新證據，重新偵查後提起公
訴（100 年度偵字第14813 號），本院判決如下：
    主    文
林清輝攜帶兇器竊盜，累犯，處有期徒刑伍月，如易科罰金，以
新臺幣壹仟元折算壹日。
    犯罪事實
一、林清輝前因犯詐欺案件，經本院以96年度易字第1038號判處
    有期徒刑3 月確定，復經本院以96年度聲減字第6993號裁定
    減為有期徒刑1 月又15日確定；因施用毒品案件，經本院以
    96年度訴字第2461號分別判處有期徒刑9 月、5 月，並定其
    應執行刑為有期徒刑1 年1 月確定，復因竊盜、贓物案件，
    經本院以96年度易字第4406號分別判處有期徒刑4 月、3 月
    、4 月，並定其應執行刑為有期徒刑10月確定，再因竊盜案
    件，經本院以96年度易字第5872號判處有期徒刑4 月確定，
    因施用毒品案件，經本院以96年度訴字第4192號判處有期徒
    刑9 月確定，上開4 案，再經本院以97年度聲字第717 號裁
    定合併定其應執行刑為有期徒刑2 年8 月確定，並與首揭案
    件送監接續執行，於民國98年9 月15日因縮短刑期假釋出監
    付保護管束，甫於99年3 月12日因縮刑期滿未經撤銷假釋，
    以已執行完畢論。詎仍不知悔改，復基於意圖為自己不法所
    有之竊盜犯意，於100 年3 月13日上午9 時30分許，持客觀
    上可能對人之生命、身體、安全造成傷害，足供兇器使用之
    油壓剪、剪刀各1 支，至臺中市○○區○○路1 段908 巷8
    號前，竊取陳宥榮所有監視器1 支。嗣因其另犯竊盜案件，
    為警持臺灣臺中地方法院檢察署檢察官核發之拘票，在臺中
    市○○區○○路與蔣公路口拘獲，林清輝乃主動向員警自首
    本件竊盜監視器情事，並在其所騎乘車牌號碼SQD-773 號輕
    型機車內，扣得其所有供竊盜所用之油壓剪、剪刀各1 支，
    始查悉上情。
二、案經陳宥榮訴由臺中市政府警察局大甲分局報請臺灣臺中地
    方法院檢察署檢察官偵查起訴。
    理    由
一、本案被告所犯係屬刑事訴訟法第376 條第2 款所列之刑法第
    320 條、第321 條之竊盜罪，本院爰依同法第284 條之1 之
    規定行獨任審判。次按被告以外之人於審判外之陳述，雖不
    符刑事訴訟法第159 條之1 至第159 條之4 之規定，而經當
    事人於審判程序同意作為證據，法院審酌該言詞陳述或書面
    陳述作成時之情況，認為適當者，亦得為證據。當事人、代
    理人或辯護人於法院調查證據時，知有第159 條第1 項不得
    為證據之情形，而未於言詞辯論終結前聲明異議者，視為有
    前項之同意，刑事訴訟法第159 條之5 定有明文。查本案全
    部卷證，公訴人、被告均不爭執其證據能力，本院復衡以該
    等供述證據作成時之情況，應為適當，是可認後述所引用證
    據之證據能力均無疑義，合先敘明。
二、上揭犯罪事實，業據被告於警、偵訊及本院審理時均供承不
    諱，核與證人即被害人陳宥榮證述之情節相符，且有現場及
    監視器照片在卷可按及油壓剪、剪刀各1 支扣案可資佐證，
    足認被告之自白核與事實相符，堪可採為論罪科刑之依據。
    又被告於本院審理時供稱：竊得之監視器係供自用等語（見
    本院100 年12月7 日審判筆錄），足見被告確有為自己不法
    所有之意圖甚明。綜上，本案事證明確，被告上開竊盜犯行
    洵堪認定。
三、按刑法第321 條第1 項第3 款之攜帶兇器竊盜罪，係以行為
    人攜帶兇器竊盜為其加重條件，此所謂兇器，其種類並無限
    制，凡客觀上足對人之生命、身體、安全構成威脅，具有危
    險性之兇器均屬之，且祇須行竊時攜帶此種具有危險性之兇
    器為已足，並不以攜帶之初有行兇之意圖為必要（最高法院
    79年臺上字第5253號判例參照）。查被告持供竊盜之油壓剪
    、剪刀各1 支，均係金屬材質，油壓剪長度約36公分，剪刀
    長度約20公分，且既得以剪斷與監視器附連之電線，可見其
    質地堅硬、甚為鋒利，客觀上自足以對他人之生命、身體、
    安全構成威脅，具有危險性，為刑法第321 條第1 項第3 款
    所稱之兇器無疑。是核被告所為，係犯刑法第321 條第1 項
    第3 款之攜帶兇器竊盜罪。又被告有如犯罪事實欄所載之前
    案紀錄，有臺灣高等法院被告前案紀錄表1 份在卷可佐，其
    於有期徒刑執行完畢後，5 年內故意再犯本件最重本刑為有
    期徒刑以上之罪，為累犯，應依刑法第47條第1 項之規定，
    加重其刑。又本件被害人陳宥榮於系爭監視器失竊後並未報
    案，有其100 年4 月11日警詢筆錄可參（見偵查卷第99頁）
    ，而被告係於有偵查犯罪職權之警察機關尚不知其有本件竊
    盜犯行前，即於100 年3 月25日主動向臺中市政府警察局大
    甲分局員警坦承有該次竊盜情事，此有警詢筆錄在卷可稽（
    見臺中市政府警察局大甲分局中市警甲分偵字第1000006461
    號卷第4 至6 頁），且復有接受審判之情，爰依刑法第62條
    前段規定減輕其刑，且依法先加後減之。爰審酌被告正值壯
    年，不思以正當方式謀生，僅因貪圖不法利益，即以攜帶兇
    器之方式竊取他人財物，顯然欠缺法治觀念，漠視他人財產
    法益，危害社會治安，行為甚不足取，惟念渠等犯後坦承犯
    行，尚有悔意，暨考量其生活狀況、竊得物品之價值、對被
    害人所生危害、家庭經濟狀況勉持之生活狀況、國中畢業之
    智識程度等一切情狀，量處如主文所示之刑，並諭知易科罰
    金之折算標準。又被告供本案竊盜犯罪所用之油壓剪及剪刀
    各1 支，雖均係被告所有之物，業經被告於本院審理時供認
    明確，惟被告亦陳明該與前案（即本院100 年度易字第1267
    號竊盜案件）所犯加重竊盜罪所使用之油壓剪及剪刀相同，
    而該等物品已於前案中經宣告沒收確定在案，該案已經檢察
    官執行，此有臺灣高等法院被告前案紀錄表在卷足參，而該
    油壓剪、剪刀各1 支亦非違禁物，既經另案執行沒收，為免
    將來執行困難，爰不另予宣告沒收，併此敘明。
據上論斷，應依刑事訴訟法第299 條第1 項前段，刑法第321 條
第1 項第3 款、第47條第1 項、第62條前段，判決如主文。
本案經檢察官陳興男到庭執行職務。
中    華    民    國   100    年    12    月    21    日
                  刑事第十八庭  法  官  胡宜如
以上正本證明與原本無異。
如不服本判決，應於收受判決後10日內向本院提出上訴書狀，並
應敘述具體理由；其未敘述上訴理由者，應於上訴期間屆滿後20
日內向本院補提理由書（均須按他造當事人之人數附繕本）「切
勿逕送上級法院」。
告訴人或被害人對於判決如有不服具備理由請求檢察官上訴者，
其上訴期間之計算係以檢察官收受判決正本之日期為準。
                                書記官  張禎庭
中    華    民    國   100    年    12    月    21    日
附錄本案論罪科刑法條：
中華民國刑法第321條
犯竊盜罪而有下列情形之一者，處6 月以上、5 年以下有期徒刑
，得併科新臺幣10萬元以下罰金：
一、侵入住宅或有人居住之建築物、船艦或隱匿其內而犯之者。
二、毀越門扇、牆垣或其他安全設備而犯之者。
三、攜帶兇器而犯之者。
四、結夥三人以上而犯之者。
五、乘火災、水災或其他災害之際而犯之者。
六、在車站、埠頭、航空站或其他供水、陸、空公眾運輸之舟、
    車、航空機內而犯之者。
前項之未遂犯罰之。